# 请教陈版，外币实收资本相关问题。

提问人：xujoyer 时间：2018-04-26 16:51:58
1.请教陈版关于中外合资企业实收资本问题：本中外合资企业约定中方占比50.1%美方占比49.9%，约定了按美元出资，并约定出资期限： 60 天以内。假设说美方 4 月 1 日出资，中方 4 月 10 日出资，按出资当日的汇率换算成实收资本本位币的话，因当日的汇率不同，实收资本的情况并不能真实准确的反应股权比例，可能一方是50.08%不是50.10%，请教陈版这样可以吗？披露出去不好看吧。

回答人：chenyiwei
1 、这种情况是常见和正常的，即法律意义上的股权比例需按注册资本币种（美元）表示的金额计算。会计上按记账本位币（RMB）
折算的实收资本金额只有会计上的意义，在法律上无特殊意义。 2 、根据国家工商行政管理总局 商务部 海关总署 国家外汇管理局关于印发《关于外商投资的公司审批登记管理法律适用若干问题的执行意见》的通知（工商外企字[2006]81号）第八条规定：“外商投资的公司的注册资本可以用表示，也可以用其他可自由兑换的外币表示。作为公司注册资本的外币与或者外币与外币之间的折算，应按发生（缴款）当日中国人民银行公布的汇率的中间价计算”。所以对外方出资应按 4 月 1 日汇率折算为以RMB表示的实收资本。

提问人：跨度防护 时间：2018-04-27 23:23:44
是否可以将持股比例披露成以外币为基础计算的结果；实收资本以为基础。附注中对差异进行说明。

回答人：chenyiwei
可以。